#### **JAIR ROA CALVO**

Cr 9A 74C 22 Sur - Santa Librada 3224142500 jair.roa.calvo@gmail.com Bogotá, Colombia



#### PERFIL PROFESIONAL

Tecnólogo en producción en medios audiovisuales digitales; con conocimiento certificado como productor ejecutivo para cine y tv, animación y herramientas de audio, ocho años de experiencia en instalación, coordinación y montaje de todo tipo de eventos de carácter artístico audiovisual y sistemático en espacios abiertos y auditorios; diseño web, edición de audio, video y fotografía, creación de piezas gráficas con creatividad, pensamiento estratégico y capacidad de análisis.

#### **EXPERIENCIA LABORAL**

### Fundación Santa Fe de Bogotá Auxiliar Audiovisual

Febrero 2023 - Noviembre 2023

Producción de contenido audiovisual para conferencias y eventos corporativos. Registro de video y fotografía de eventos y actividades. Gestión de actividades, planeación estratégica. Montaje y producción de eventos en vivo y streaming e inventario de equipos e insumos.

Logros: Reconocimiento publico del departamento por su aporte a la imagen de la fundación a nivel institucional y nacional, implementando nuevas tecnologías al desarrollo de las actividades dentro de la fundación, así mismo como la ampliación de las actividades propias del departamento generando la necesidad de innovar y modernizar los procesos y herramientas del departamento.

### Arcos Dorados Colombia S.A.S. Técnico CCTV

Agosto 2019 - Mayo 2022

Apoyo Audiovisual y conexión de equipos audiovisuales de video vigilancia, operación de medios tecnológico y soporte técnico remoto y mesa de ayuda, mantenimiento de sistemas de cómputo, cableado técnico y apoyo en labores correspondientes al área audiovisual del departamento de sistemas.

**Logros:** Se implementó el mismo sistema que maneja Colombia en Chile y Argentina gracias al excelente desempeño del departamento y el equipo de trabajo, generando ahorro de dinero a los procesos operativos de la empresa.

## Imagen Segura S.A. Coordinador Audiovisual

Marzo – agosto 2019

Registro, edición y creación de piezas gráficas y audiovisuales de carácter informativo, institucional, comercial y social con el fin de ser presentadas a público en general. Coordinación audiovisual y montaje de circuitos cerrados de televisión. Logística y producción de eventos, coordinación de espacios de proyección y personal logístico. Capacitaciones en uso de equipos y conexiones. Fotografía empresarial, personal y social.

**Logros:** Organicé el archivo audiovisual de la empresa en discos de estado sólido desde el inicio de operación audiovisual de la empresa en el 2009 hasta la fecha creando una base de datos de acceso rápido al material necesario y requerido por los diferentes clientes y áreas. Capacité al personal técnico en manejo de equipos para Circuitos Cerrados de Televisión y producción audiovisual.

# Corporación Suba AL Aire Coordinador Audiovisual

Junio 2017 – octubre 2018

Registro, edición y creación de piezas gráficas y audiovisuales de carácter informativo institucional con el fin de ser presentadas a público en general. Logística y producción de eventos de carácter cultural y coordinación de espacios de proyección.

**Logros:** Optimización de tiempo y presupuesto en la realización de actividades desarrollando una estrategia de trabajo en equipo en el cual todos los miembros del equipo tenían una tarea específica y definida y debían responsabilizarse por las labores que esto conllevaba. Logré de igual forma cumplir con todas las expectativas del cuerpo administrativo que solicitaba el material audiovisual de calidad con el fin de incluirlo en sus informes de gestión.

### Fundación Universitaria Los Libertadores Auxiliar de Audio y Video

Julio 2014 – marzo 2017

Productor audiovisual, apoyo logístico, fotografía, edición y posproducción de audio y video, capacitación a docentes y estudiantes, montaje de sonido, video y luces para eventos, manejo de auditorios, camarógrafo y coordinador de piso, switcher y operador profesional de consolas de audio

**Logros:** Implementé el servicio de reserva de equipos y espacios vía internet lo que optimizó el tiempo de entrega de los quipos y espacios a estudiantes, administrativos y docentes.

# Fundación Casa de La Cultura de Suba Medios Audiovisuales

Octubre 2009 - febrero 2014

Productor audiovisual, registro audiovisual y edición y postproducción de video y audio. Logística y producción de eventos, manejo de consolas y amplificación de sonido para eventos públicos.

**Logros:** Disminuí la cantidad de personal flotante dentro de los eventos optimizando la labor de cada uno, de esta manera se logró reducir la cantidad de personal necesario para el cubrimiento de un evento.

### FORMACIÓN ACADÉMICA

Tecnólogo en Producción de Medios Audiovisuales Digitales Servicio Nacional de Aprendizaje, SENA 2014

Bachiller académico Colegio Miravalle I.E.D 2006

### FORMACIÓN COMPLEMENTARIA

Manejo de herramientas de audio SENA 2012

Tipografía y Gráficas Animadas SENA 2014

#### NOTA:

Referencias y Certificaciones a solicitud de la parte interesada.